臺灣臺中地方法院刑事判決　　　　　　 100年度易字第1957號
公　訴　人　臺灣臺中地方法院檢察署檢察官
被　　　告　李中慧
指定辯護人　本院公設辯護人戴遐齡
被　　　告　李增禧
被　　　告　陳德財
被　　　告　許維玲
被　　　告　林聖忠
被　　　告　唐威振
被　　　告　王紹倫
上列被告等因詐欺案件，經檢察官提起公訴（100年度偵字第102
40號），被告於言詞辯論終結前認罪，檢察官聲請改依協商程序
而為判決，本院合議庭裁定由受命法官獨任進行認罪協商程序，
判決如下：
      主    文
李中慧共同犯詐欺取財未遂罪，累犯，處有期徒刑陸月，如易科
罰金以新臺幣壹仟元折算壹日，並應於民國一○○年八月十日前
捐款新臺幣拾萬元予臺中市政府教育局。扣案如附表一所示之物
，均沒收。
李增禧共同犯詐欺取財未遂罪，累犯，處有期徒刑伍月，如易科
罰金以新臺幣壹仟元折算壹日，扣案如附表一所示之物，均沒收
。
陳德財、許維玲、林聖忠、唐威振、王紹倫共同犯詐欺取財未遂
罪，各處有期徒刑肆月，如易科罰金，均以新臺幣壹仟元折算壹
日，扣案如附表一所示之物，均沒收。
      犯罪事實及理由
一、犯罪事實：
(一)、李中慧於民國99年間因詐欺案件，經本院以99年度易字第96
    6 號判決判處有期徒刑6 月確定，於99年8 月5 日易科罰金
    執行完畢；李增禧於97年間因幫助詐欺案件，經本院以97年
    度簡字第1383號判決判處有期徒刑4 月，減為有期徒刑2 月
    ，緩刑2 年，並宣告緩刑期間付保護管束確定，嗣因於緩刑
    期間未依規定向觀護人報到，且情節重大，經本院以98年度
    撤緩字第143 號撤銷緩刑，於98年8 月31日易科罰金執行完
    畢。
(二)、陳旭彥與真實姓名、年籍均不詳、綽號「阿龍」之成年男子
    ，於100 年4 月間不詳時間起，共同意圖為自己不法之所有
    ，基於向大陸地區人民詐欺取財之犯意聯絡，由陳旭彥出資
    新臺幣（下同）15萬元，「阿龍」出資25萬元，共組詐騙集
    團，並推由陳旭彥出面，以每月新臺幣（下同）14,000元承
    租臺中市○○區○○街119 號房屋作為機房及以電話向大陸
    地區人民詐騙之據點，並購買電腦、網路設備等各項機器設
    備，及接洽第二類電信系統商儲值電信費用，而詐騙對象之
    大陸地區人民電話及詐騙方法之教戰守則，則由「阿龍」經
    由網路提供與陳旭彥，或陳旭彥在網路上購得部分大陸地區
    人民電話。嗣於100 年4 月18日上開詐騙大陸地區人民之電
    信機房已設立完成而開始運作，陳旭彥及「阿龍」即經由網
    路遊戲徵求或尋找親友之方式，而自附表三所示時間起僱用
    有詐欺取財犯意聯絡之唐怡欣、李中慧、李增禧、陳德財、
    許維玲、林聖忠、唐威振、王紹倫，並由陳旭彥分配由其與
    李增禧、陳德財、許維玲、林聖忠、王紹倫等人佯裝大陸地
    區之公安人員（即俗稱前線人員），並依據陳旭彥及「阿龍
    」所提供之大陸地區人民電話及教戰守則，以網路電話撥打
    給大陸地區之不特定民眾，向受話之大陸地區民眾誆稱涉及
    詐騙洗錢案件，須提供個人資料及名下帳戶開戶、資金情形
    等語，如受話之大陸地區人民信以為真而提供個人關於金融
    機關之資料後，再將電話轉接至陳旭彥分配冒充大陸地區檢
    察官或書記官之唐怡欣、李中慧、唐威振（即俗稱後線人員
    ），由唐怡欣、李中慧向大陸地區民眾詐稱：因涉嫌洗錢案
    件，須將金融帳戶內資金轉入指定之帳戶，以設置安全監控
    設定等語，如受話之大陸地區民眾陷於錯誤，即依唐怡欣、
    李中慧等人之指示操作提款機，而將帳戶內部分或全部金額
    匯入該詐欺集團指定之人頭帳戶。陳旭彥等人以上開方法著
    手實施詐騙大陸地區人民，惟尚未詐得任何財物，即於100
    年4 月26日11時10分許，為警持本院核發之搜索票，至臺中
    市○○區○○街119 號執行搜索，並扣如附表一所示之物，
    始查悉上情。
二、證據：
(一)、被告李中慧、李增禧、陳德財、許維玲、林聖忠、唐威振、
    王紹倫於警詢、偵查中之自白，及於本院準備程序時為認罪
    之陳述。
(二)、證人即共同被告唐怡欣、陳旭彥( 前2 人另為簡式判決) 於
    警詢、偵查中之供述或偵查中具結之證述及證人張智竣於警
    詢中之證述。
(三)、高雄市政府警察局刑警大隊蒐證照片24張、通訊監察譯文、
    高雄市政府警察局刑警大隊搜索、扣押筆錄暨扣押物品目錄
    表1 份、查獲現場照片30張。
(四)、扣案如附表一所示之物。
三、本件被告李中慧、李增禧、陳德財、許維玲、林聖忠、唐威
    振、王紹倫等7 人均已認罪，經檢察官與被告李中慧、李增
    禧、陳德財、許維玲、林聖忠、唐威振、王紹倫等7 人均於
    審判外達成協商合意，其合意內容分別為：
(一)、被告李中慧所犯刑法第339 條第3 項、第1 項之詐欺取財未
    遂罪，累犯，願受有期徒刑6 月之宣告，如易科罰金，以新
    臺幣1 千元折算1 日，並應於100 年8 月10日前捐款新臺幣
    10 萬 元予臺中市政府教育局。
(二)、被告李增禧所犯刑法第339 條第3 項、第1 項之詐欺取財未
    遂罪，累犯，願受有期徒刑5 月之宣告，如易科罰金，以新
    臺幣1 千元折算1 日。
(三)、被告陳德財、許維玲、林聖忠、唐威振、王紹倫均犯刑法第
    339 條第3 項、第1 項之詐欺取財未遂罪，均願受有期徒刑
    4 月之宣告，如易科罰金，均以新臺幣1 千元折算1 日。
(四)、本院查上開協商合意並無刑事訴訟法第455 條之4 第1 項所
    列情形之一，檢察官聲請改依協商程序而為判決，本院爰不
    經言詞辯論，於協商合意範圍內為協商判決。
四、應適用之法條：依刑事訴訟法第455 條之4 第2 項、第455
    條之8 、第454 條第2 項，刑法第28條、第25條第2 項、第
    339 條第1 項、第3 項、第47條第1 項、第41條第1 項前段
    、第38條第1 項第2 款、刑法施行法第1 條之1 第1 項，判
    決如主文。
五、附記事項：
    被告李中慧已依其與公訴人之協商內容，於100 年8 月10日
    前捐款100,000 元至公訴人指定之臺中市政府教育局帳戶，
    有臺新國際商業銀行100 年8 月9 日國內匯款申請書（兼取
    款憑條）客戶收執聯1 紙在卷可憑。
六、協商判決有刑事訴訟法第455 條之4 第1 項第1 款於本訊問
    程序終結前，被告撤銷協商合意或檢察官撤回協商聲請者；
    第2 款被告協商之意思非出於自由意志者；第4 款被告所犯
    之罪非第455 條之2 第1 項所得以協商判決者；第6 款被告
    有其他較重之裁判上一罪之犯罪事實者；第7 款法院認應諭
    知免刑或免訴、不受理者情形之一及違反同條第2 項「法院
    應於協商合意範圍內為判決；法院為協商判決所科之刑，以
    宣告緩刑、2 年以下有期徒刑、拘役或罰金為限。」之規定
    外，不得上訴。
七、至扣案如附表二所示之物，分別為被告唐威振、許維玲、林
    聖忠、王紹倫及共同被告陳旭彥所有，並無積極證據證明與
    本案犯罪有關，且非屬違禁物，自無從宣告沒收，併予敘明
    。
八、如不服本判決應於收受判決後十日內向本院提出上訴書狀，
    並應敘述具體理由；其未敘述上訴理由者，應於上訴期間屆
    滿後二十日內向本院補提理由書（均須按他造當事人之人數
    附繕本）「切勿逕送上級法院」。
中    華    民    國    100    年    8    月   15     日
                      刑事第六庭  法  官  李立傑
以上正本證明與原本無異。
                                  書記官  陳怡臻
中    華    民    國    100    年    8    月   15     日
附表一：
┌─┬─────┬───┬───┬────────┬──────┐
│編│扣押物品名│數量  │所有人│  物品用途      │備註        │
│號│          │      │      │                │            │
├─┼─────┼───┼───┼────────┼──────┤
│1 │電話機    │壹拾│陳旭彥│撥打或接聽大陸地│供詐欺集團使│
│  │          │臺    │      │區人民電話之用，│用，且屬被告│
│  │          │      │      │屬供犯罪所用之物│陳旭彥所有  │
├─┼─────┼───┼───┼────────┼──────┤
│2 │教戰守則  │柒拾肆│陳旭彥│記載與大陸地區人│同上        │
│  │          │張    │      │民之講稿，屬供犯│            │
│  │          │      │      │罪所用之物      │            │
├─┼─────┼───┼───┼────────┼──────┤
│3 │教戰守則記│貳本  │陳旭彥│記載與犯罪相關之│同上        │
│  │事本      │      │      │資料            │            │
├─┼─────┼───┼───┼────────┼──────┤
│4 │大陸地區人│壹佰│陳旭彥│詐騙集團依記載資│同上        │
│  │民基本資料│拾張  │      │料撥打電話，屬供│            │
│  │          │      │      │犯罪所用之物    │            │
├─┼─────┼───┼───┼────────┼──────┤
│5 │三星手機  │壹支  │陳旭彥│撥打或接聽大陸地│同上        │
│  │(大陸門號 │      │      │區人民電話之用，│            │
│  │:000000000│      │      │屬供犯罪所用之物│            │
│  │08、序號:3│      │      │                │            │
│  │0000000000│      │      │                │            │
│  │9437)     │      │      │                │            │
├─┼─────┼───┼───┼────────┼──────┤
│6 │LG手機    │壹支  │陳旭彥│撥打或接聽大陸地│同上        │
│  │(無門號、 │      │      │區人民電話之用，│            │
│  │序號:35915│      │      │屬供犯罪所用之物│            │
│  │0000000000│      │      │                │            │
│  │)         │      │      │                │            │
├─┼─────┼───┼───┼────────┼──────┤
│7 │NOKIA手機 │壹支  │陳旭彥│撥打或接聽大陸地│同上        │
│  │(無門號、 │      │      │區人民電話之用，│            │
│  │序號:35342│      │      │屬供犯罪所用之物│            │
│  │0000000000│      │      │                │            │
│  │)         │      │      │                │            │
├─┼─────┼───┼───┼────────┼──────┤
│8 │三星手機  │壹支  │陳旭彥│撥打或接聽大陸地│同上        │
│  │(大陸門號 │      │      │區人民電話之用，│            │
│  │:000000000│      │      │屬供犯罪所用之物│            │
│  │39、序號:3│      │      │                │            │
│  │0000000000│      │      │                │            │
│  │8138)     │      │      │                │            │
├─┼─────┼───┼───┼────────┼──────┤
│8 │LG手機    │壹支  │陳旭彥│撥打或接聽大陸地│同上        │
│  │(大陸門號 │      │      │區人民電話之用，│            │
│  │:000000000│      │      │屬供犯罪所用之物│            │
│  │17、序號:3│      │      │                │            │
│  │0000000000│      │      │                │            │
│  │9309)     │      │      │                │            │
├─┼─────┼───┼───┼────────┼──────┤
│9 │LG手機    │壹支  │陳旭彥│撥打或接聽大陸地│同上        │
│  │(大陸門號 │      │      │區人民電話之用，│            │
│  │:000000000│      │      │屬供犯罪所用之物│            │
│  │17、序號: │      │      │                │            │
│  │0000000000│      │      │                │            │
│  │72051)    │      │      │                │            │
├─┼─────┼───┼───┼────────┼──────┤
│10│NOKIA手機 │壹支  │陳旭彥│撥打或接聽大陸地│同上        │
│  │(大陸門號 │      │      │區人民電話之用，│            │
│  │:000000000│      │      │屬供犯罪所用之物│            │
│  │90、序號: │      │      │                │            │
│  │0000000000│      │      │                │            │
│  │69952)    │      │      │                │            │
├─┼─────┼───┼───┼────────┼──────┤
│11│三星手機  │壹支  │陳旭彥│撥打或接聽大陸地│同上        │
│  │(大陸門號 │      │      │區人民電話之用，│            │
│  │:000000000│      │      │屬供犯罪所用之物│            │
│  │90、序號: │      │      │                │            │
│  │0000000000│      │      │                │            │
│  │98687)    │      │      │                │            │
├─┼─────┼───┼───┼────────┼──────┤
│12│三星手機( │壹支  │陳旭彥│撥打或接聽大陸地│同上        │
│  │大陸門號: │      │      │區人民電話之用，│            │
│  │0000000000│      │      │屬供犯罪所用之物│            │
│  │7、序號:3 │      │      │                │            │
│  │0000000000│      │      │                │            │
│  │5873)     │      │      │                │            │
├─┼─────┼───┼───┼────────┼──────┤
│13│三星手機( │壹支  │陳旭彥│撥打或接聽大陸地│同上        │
│  │大陸門號: │      │      │區人民電話之用，│            │
│  │0000000000│      │      │屬供犯罪所用之物│            │
│  │2、序號:3 │      │      │                │            │
│  │0000000000│      │      │                │            │
│  │6004)     │      │      │                │            │
├─┼─────┼───┼───┼────────┼──────┤
│14│NOKIA手機 │壹支  │陳旭彥│撥打或接聽大陸地│同上        │
│  │(無門號、 │      │      │區人民電話之用，│            │
│  │序號:35342│      │      │屬供犯罪所用之物│            │
│  │0000000000│      │      │                │            │
│  │)         │      │      │                │            │
├─┼─────┼───┼───┼────────┼──────┤
│15│三星手機  │壹支  │陳旭彥│撥打或接聽大陸地│同上        │
│  │(大陸門號 │      │      │區人民電話之用，│            │
│  │:000000000│      │      │屬供犯罪所用之物│            │
│  │35；序號:3│      │      │                │            │
│  │0000000000│      │      │                │            │
│  │0858)     │      │      │                │            │
├─┼─────┼───┼───┼────────┼──────┤
│16│  錄音筆  │壹支  │陳旭彥│供詐騙集團下載講│同上        │
│  │          │      │      │稿之用，屬供犯罪│            │
│  │          │      │      │所用之物        │            │
├─┼─────┼───┼───┼────────┼──────┤
│17│  隨身碟  │貳個  │陳旭彥│供詐騙集團下載講│同上        │
│  │          │      │      │稿之用，屬供犯罪│            │
│  │          │      │      │所用之物        │            │
├─┼─────┼───┼───┼────────┼──────┤
│18│筆記型電腦│貳臺  │陳旭彥│詐騙集團電腦設備│同上        │
│  │          │      │      │，屬供犯罪所用之│            │
│  │          │      │      │物              │            │
├─┼─────┼───┼───┼────────┼──────┤
│19│SIM卡(中國│壹拾肆│陳旭彥│供犯罪所用之物  │同上        │
│  │移動)     │張    │      │                │            │
├─┼─────┼───┼───┼────────┼──────┤
│20│SIM卡(遠傳│壹張  │陳旭彥│供犯罪所用之物  │同上        │
│  │電信)     │      │      │                │            │
├─┼─────┼───┼───┼────────┼──────┤
│21│帳冊      │肆本  │陳旭彥│登記詐騙集團開銷│同上        │
│  │          │      │      │之用，屬供犯罪所│            │
│  │          │      │      │用之物          │            │
├─┼─────┼───┼───┼────────┼──────┤
│22│網路閘道器│壹拾貳│陳旭彥│詐騙集團網路設備│同上        │
│  │          │個    │      │，屬供犯罪所用之│            │
│  │          │      │      │物              │            │
├─┼─────┼───┼───┼────────┼──────┤
│23│威達雲端無│臺  │陳旭彥│詐騙集團網路設備│同上        │
│  │線網路器  │      │      │，屬供犯罪所物  │            │
├─┼─────┼───┼───┼────────┼──────┤
│24│網路分享器│貳臺  │陳旭彥│詐騙集團網路設備│同上        │
│  │          │      │      │，屬供犯罪所物  │            │
├─┼─────┼───┼───┼────────┼──────┤
│25│EPSON 列表│壹臺  │陳旭彥│供犯罪所用之物  │同上        │
│  │機        │      │      │                │            │
├─┼─────┼───┼───┼────────┼──────┤
│26│HP多功能事│壹臺  │陳旭彥│供犯罪所用之物  │同上        │
│  │務機      │      │      │                │            │
├─┼─────┼───┼───┼────────┼──────┤
│27│電腦主機( │壹組  │陳旭彥│詐騙集團電腦設備│同上        │
│  │含螢幕、滑│      │      │，屬供犯罪所用之│            │
│  │鼠、鍵盤) │      │      │物              │            │
├─┼─────┼───┼───┼────────┼──────┤
│28│碎紙機    │壹臺  │陳旭彥│供犯罪所用之物  │同上        │
├─┼─────┼───┼───┼────────┼──────┤
│29│威達雲端新│貳張  │陳旭彥│申請網路之用，屬│同上        │
│  │申裝申請書│      │      │供犯罪所用之物  │            │
├─┼─────┼───┼───┼────────┼──────┤
│30│房屋租賃契│壹本  │陳旭彥│租用房屋供詐欺之│同上        │
│  │約書(臺中 │      │      │用，屬供犯罪所用│            │
│  │市潭子區榮│      │      │之物            │            │
│  │興街119號)│      │      │                │            │
└─┴─────┴───┴───┴────────┴──────┘
附表二:
┌──┬──────────────┬──┬────┐
│編號│名稱                        │數量│所有人  │
├──┼──────────────┼──┼────┤
│ 1  │PHS手機（門號:0000000000)   │壹支│唐威振  │
├──┼──────────────┼──┼────┤
│ 2  │SHARP手機（門號:0000000000；│壹支│許維玲  │
│    │序號:000000000000000）      │    │        │
├──┼──────────────┼──┼────┤
│ 3  │NOKIA手機（門號:0000000000；│壹支│林聖忠  │
│    │序號:000000000000000）      │    │        │
├──┼──────────────┼──┼────┤
│ 4  │亞太手機（門號:0000000000)  │壹支│王紹倫  │
├──┼──────────────┼──┼────┤
│ 5  │三星手機（門號:0000000000； │壹支│陳旭彥  │
│    │序號:000000000000000）      │    │        │
├──┼──────────────┼──┼────┤
│ 6  │LG手機（門號:0000000000；序 │壹支│陳旭彥  │
│    │號:000000000070469）        │    │        │
└──┴──────────────┴──┴────┘
附表三：
┌──┬───┬──────┬───────────┬──────┬─────┐
│編號│被  告│加入時間    │ 分擔工作或擔任角色   │約定薪資    │犯罪所得  │
│    │      │（民國）    │                      │（新臺幣）  │（新臺幣）│
├──┼───┼──────┼───────────┼──────┼─────┤
│1   │陳旭彥│100年4月間  │與綽號「阿龍」男子同為│與「阿龍」約│尚未詐騙得│
│    │      │            │犯罪集團首腦，提供詐騙│定詐騙所得金│手        │
│    │      │            │處所、供給食宿及採購網│額60% 由陳旭│          │
│    │      │            │路等設備              │彥分得，40% │          │
│    │      │            │                      │由「阿龍」分│          │
│    │      │            │                      │得          │          │
├──┼───┼──────┼───────────┼──────┼─────┤
│2   │唐怡欣│100年4月25日│佯稱大陸地區之檢察官、│詐騙所得金額│尚未詐騙得│
│    │      │            │書記官或法院之主任    │10%         │手        │
├──┼───┼──────┼───────────┼──────┼─────┤
│3   │李中慧│100年4月19日│佯稱大陸地區之檢察官、│詐騙所得金額│尚未詐騙得│
│    │      │            │書記官或法院之主任    │10%         │手        │
├──┼───┼──────┼───────────┼──────┼─────┤
│4   │唐威振│100年4月20日│佯稱大陸地區之檢察官、│詐騙所得金額│尚未詐騙得│
│    │      │            │書記官或法院之主任    │10%         │手        │
├──┼───┼──────┼───────────┼──────┼─────┤
│5   │李增禧│100 年4 月  │佯稱大陸地區公安人員  │未約定      │尚未詐騙得│
│    │      │22日        │                      │            │手        │
├──┼───┼──────┼───────────┼──────┼─────┤
│6   │林聖忠│100年4月21日│佯稱大陸地區公安人員  │詐騙所得金額│尚未詐騙得│
│    │      │            │                      │10%         │手        │
├──┼───┼──────┼───────────┼──────┼─────┤
│7   │王紹倫│100年4月24日│佯稱大陸地區公安人員  │詐騙所得金額│尚未詐騙得│
│    │      │            │                      │10%         │手        │
│    │      │            │                      │            │          │
├──┼───┼──────┼───────────┼──────┼─────┤
│8   │陳德財│100年4月18日│佯稱大陸地區公安人員  │詐騙所得金額│尚未詐騙得│
│    │      │            │                      │10%         │手        │
├──┼───┼──────┼───────────┼──────┼─────┤
│9   │許維玲│100年4月19日│佯稱大陸地區公安人員  │未約定      │尚未詐騙得│
│    │      │            │                      │            │手        │
└──┴───┴──────┴───────────┴──────┴─────┘
附錄本案論罪科刑法條：
中華民國刑法第339條（普通詐欺罪）
意圖為自己或第三人不法之所有，以詐術使人將本人或第三人之
物交付者，處5年以下有期徒刑、拘役或科或併科1千元以下罰金
。
以前項方法得財產上不法之利益或使第三人得之者，亦同。
前二項之未遂犯罰之。